# 商誉是否确认为递延所得税资产

提问人：飛魚 时间：2015-04-21 11:20:48
A公司持有B公司50%的股权构成控制，账面长投价值0.6亿；现在将其持有的B公司的股权作价1.22亿与C公司共同出资设立D公司，A公司能够控制D公司；D公司合并报表中对B公司确认商誉0.62亿；A公司根据财政部、国家税务总局发布的《关于非货币性资产投资企业所得税政策问题的通知》，以非货币性资产对外投资确认的非货币性资产转让所得，可在不超过 5 年期限内，分期均匀计入相应年度的应纳税所得额，按规定计算缴纳企业所得税，A公司以持有B公司50.00%的股权对D出资，取得D60.00%，B50.00%的股权评估价值1.22亿元，账面价值0.6亿元，差额0.62亿元确认为非货币性资产转让所得，从 2014 年开始按照 5 年分期计入应纳税所得额,本期计入应纳税额0.012亿元，截止 2014 年 12 月 31 日形成应纳税暂时差异0.049亿元；那么在A公司合并报表上由于没有丧失对B公司的最终控制，d公司确认的商誉在a公司合并报表中抵消确认的投资收益0.62亿，那么a公司单体报表中反映的应纳税暂时性差异是否需要抵消 还是不抵消确认一项由于评估增值导致的一项可抵扣暂时性差异？

回答人：chenyiwei
1 、从你说的情况看，A可以控制B，也可以控制D，因此D取得对B的控制权应属于同一控制下企业合并，D的合并报表层面不应有商誉？ 2 、无论如何，如果税法确定允许这部分财产转让所得分期纳税的，则在A的个别报表和合并报表层面应确认相应的递延所得税负债，对应的借方项目为“所得税费用——递延所得税费用”，尤其是如果D没有在可预见的未来处置B的股权的计划时，这部分需缴纳的税款是不能通过未来在D公司税前扣除该投资成本而获得补偿的，这时不能确认递延所得税资产。

提问人：飛魚 时间：2015-04-22 18:44:05
因为D是新设立的公司，所以没有作为同一控制，D并b作为非同一控制来做的

回答人：chenyiwei
这一条不成立。D是新设公司，但只要A对B的控制是持续的，且预计A对D未来的控制也是持续的，即应当认为满足“非暂时性”要求，按同一控制下合并处理。

提问人：飛魚 时间：2015-04-22 19:06:57
（三）投资者投入的长期股权投资，应当按照投资合同或协议约定的价值作为初始投资成本，但合同或协议约定的价值不公允的除外。 投资者投入的长期股权投资，是指投资者以其持有的对第三方的投资作为出资投入企业，接受投资的企业原则上应当按照投资各方在投资合同或协议中约定的价值作为取得投资的初始投资成本，但有明确证据表明合同或协议中约定的价值不公允的除外。 在确定投资者投入的长期股权投资的公允价值时，有关权益性投资存在活跃市场的，应当参照活跃市场中的市价确定其公允价值；不存在活跃市场，无法按照市场信息确定其公允价值的情况下，应当将按照一定的估值技术等合理的方法确定的价值作为其公允价值。

回答人：chenyiwei
这个例子指的是企业合并以外的原因形成的长期股权投资，不适用于本案例。本案例是企业合并形成的长期股权投资。

提问人：飛魚 时间：2015-04-22 19:28:01
（ 1 ）他们都一致认为新设不属于企业合并，所以按照合并外方式做了，d合并的时候按照非同一控制做了，到a有吧d合并形成的商誉与d转让形成的投资收益进行了抵消；又恢复到同一控制 （ 2 ）如果按照您说的，按照同一控制来做，那么在合并报表中范围内相当于不会因为股权转让形成收益，为什么a在合并报表中还要和个别报表一样确认递延所得税负债，

回答人：chenyiwei
1 、不存在“新设不属于企业合并”一说。 2 、虽然是合并报表范围内的资源转移，但仍然导致了与纳税相关的对外权利义务的变化，导致确认递延税项，这与被抵销的内部交易损益确认递延所得税的原理一致。